【裁判字號】    99,交訴,127
【裁判日期】    991029
【裁判案由】    公共危險等
【裁判全文】
臺灣臺南地方法院刑事判決             99年度交訴字第127號
公  訴  人  臺灣臺南地方法院檢察署檢察官
被      告  陳怡秀
上列被因公共危險等案件，經檢察官提起公訴（99年度偵字第10
240 號、99年度偵字第13235 號），被告就被訴事實為有罪之陳
述，經告知簡式審判程序之旨，並聽取當事人之意見，經本院合
議庭裁定由受命法官獨任進行簡式審判程序後，判決如下：
    主  文
陳怡秀服用酒類，不能安全駕駛動力交通工具而駕駛，處有期徒
刑參月；又因過失致人於死，處有期徒刑捌月；又駕駛動力交通
工具肇事，致人死亡而逃逸，處有期徒刑拾月。應執行有期徒刑
壹年捌月。
    事實及理由
一、陳怡秀於民國99年6 月5 日凌晨4 時許起至5 時許，在臺南
    市○○路「美樂蒂KTV 」飲用威士忌後，已達不能安全駕駛
    動力交通工具之程度，仍於同日凌晨5 時10分許，酒後駕駛
    動力交通工具車牌號碼6999 -LW號自小客車，沿臺南市○○
    路由東往西方向行駛，行經該路與華平路設有閃光黃燈號誌
    之交岔路口時，本應注意汽車行駛至交岔路口時，其行進應
    遵守燈光號誌之指示，且應注意閃光黃燈表示「警告」，車
    輛應減速接近，注意安全，小心通過，並且時速不得超過50
    公理，亦應注意車前狀況並隨時採取必要之安全措施，而依
    當時天候晴，有晨光，路面乾燥、無缺陷或障礙物，視距良
    好，並無不能注意之情事，竟疏未注意減速慢行，且貿然以
    逾時速50公里之高速前行。適有蕭月英所騎乘之車牌號碼YL
    L-670 號重型機車，沿華平路由北往南方向駛至上開交岔路
    口時，亦疏未注意汽車行駛至交岔路口時，其行進應遵守燈
    光號誌之指示，且應注意閃光紅燈表示「停車再開」，車輛
    應減速接近，先停止於交岔路口前，讓幹道車優先通行後認
    為安全時，方得續行，即貿然通過上開交岔路口，陳怡秀因
    有前述疏失，其所駕駛之自小客車右前側遂撞擊蕭月英所騎
    乘之機車左側車身，致蕭月英人車倒地，蕭月英所騎乘之機
    車受撞後，往永華路西向車道滑行38.7公尺始停止，陳怡秀
    所駕駛之自小客車亦跨越安全島往對向車道滑行40公尺始停
    止，蕭月英因此受有骨盆骨折、右側肱骨骨折、腹腔內出血
    等傷害，經送醫急救，延至99年6 月5 日上午8 時20分許，
    不治死亡。陳怡秀肇事後，明知汽車駕駛人，如肇事致人受
    傷或死亡，應即採取救護或其他必要措施，不得逃逸，詎其
    竟未停車察看及對蕭月英施以救助，亦未報警處理，竟基於
    肇事逃逸之犯意，逕自駕車逃逸。嗣警據報後，趕赴現場處
    理，循線查知陳怡秀駕車肇事後，陳怡秀方於99年6 月5 日
    上午7 時45分許，至臺南市警察局交通警察隊投案，並經警
    測得其呼氣所含酒精成分達每公升0.62毫克。案經臺灣臺南
    地方法院檢察署檢察官自動檢舉，及被害人蕭月英之子、女
    陳士泰、陳春梅告訴臺南市警察局第四分局報告臺灣臺南地
    方法院檢察署檢察官偵查起訴，改行簡式審判程序審理。
二、證據：
(一)被告陳怡秀於警詢、偵訊及本院審理時之自白。
(二)告訴人陳士泰、陳春梅於警詢、偵訊之指述。
(三)酒精濃度測試單臺南市警察局第四分局道路交通事故現場圖
    、道路交通事故調查報告表（一）、（二）各1 份及道路交
    通事故照片52幀。
(四)國立成功大學醫院附設醫院出具之診斷證明書、臺灣臺南地
    方法院檢察署之勘驗筆錄1 份、臺灣臺南地方法院檢察署相
    驗屍體證明書1 紙、檢驗報告書1 份及相驗照片15幀。
(五)臺灣省臺南區車輛行車事故鑑定委員會99年8 月12日南鑑字
    第0995902777號函暨檢附之鑑定意見書1 份。
三、核被告陳怡秀所為，係犯刑法第185 條之3 服用酒類，致不
    能安全駕駛動力交通工具而駕駛罪、同法第276 條第1 項過
    失致死罪及刑法第185 條之4 肇事逃逸罪。被告所犯上開三
    罪間，犯意各別，罪名互異，應予分論併罰。又被告酒醉駕
    車，因而致人死亡，依法應負刑事責任，應依道路交通管理
    處罰條例第86條第1 項規定，就其過失致死之行為加重其刑
    。被告飲酒後經警測試其呼氣後之酒精濃度達每公升0.62毫
    克，仍駕駛自小客車上路，漠視他人生命、身體、財產安全
    ，嚴重危及公眾行車安全；其在行經設有閃光黃燈號誌之交
    岔路口時，未注意車前狀況，超速行駛，係本件車禍發生之
    肇事主因，其過失至為重大，致被害人蕭月英死亡，對被害
    人家屬造成無可彌補之傷害；又被告於肇事致人死亡後，未
    向員警報案或留置現場等待員警前往處理，亦未將被害人蕭
    月英送醫救治，隨即逃離現場，惡性非輕，且案發迄今，被
    告猶未能與被害人之家屬達成和解賠償損害，並審酌其品性
    、生活狀況、智識程度（國中畢業）及犯後坦承犯行等一切
    情狀，分別量處如主文所示之刑，並定其應執行刑，以資懲
    儆。
據上論斷，應依刑事訴訟法第299 條第1 項前段、第273 條之1
第1 項、第310 條之2 、第454 條第1 項，道路交通管理處罰條
例第86條第1 項，刑法第185 條之3 、第276 條第1 項、第185
條之4 、第51條第5 款，刑法施行法第1 條之1 第1 項、第2 項
，判決如主文。
本案經檢察官吳坤城到庭執行職務。
中    華    民    國    99    年    10    月    29    日
                        交通法庭  法  官  鄭燕璘
以上正本證明與原本無異。
如不服本判決應於收受本判決後10日內向本院提出上訴書狀，並
應敘述具體理由。其未敘述上訴理由者，應於上訴期間屆滿後20
日內向本院補提理由書狀（均須按他造當事人之人數附繕本）「
切勿逕送上級法院」。
                                  書記官  蔡明峰
中    華    民    國    99    年    10    月    29    日
附錄本案論罪科刑法條全文：
刑法第185條之3：
服用毒品、麻醉藥品、酒類或其他相類之物，不能安全駕駛動力
交通工具而駕駛者，處1 年以下有期徒刑、拘役或科或併科15萬
元以下罰金。
刑法第276條：
因過失致人於死者，處2 年以下有期徒刑、拘役或2 千元以下罰
金。
從事業務之人，因業務上之過失犯前項之罪者，處5 年以下有期
徒刑或拘役，得併科3 千元以下罰金。
刑法第185條之4：
駕駛動力交通工具肇事，致人死傷而逃逸者，處6 月以上5 年以
下有期徒刑。

司法院資訊處製作；財團法人民間司法改革基金會備份。
